臺灣高雄地方法院刑事判決　　　　　　　　　　　　　九十三年度簡上緝字第一號
　　上　訴　人　臺灣高雄地方法院檢察署檢察官
　　被　　　告　甲○○
右上訴人因被告竊盜案件，不服臺灣高雄地方法院高雄簡易庭九十二年度簡字第二七
四五號中華民國九十二年七月三十一日第一審判決（聲請簡易判決處刑案號：臺灣高
雄地方法院檢察署九十二年度偵字第一一九二四號），提起上訴，並移
同署九十二年度偵字第一四九九三號、九十三年度偵字第八五九四號），本院判決如
左：
    主  文
原判決撤銷。
甲○○連續攜帶兇器、踰越牆垣竊盜，處有期徒刑捌月。扣案之螺絲起子壹支、扳手
貳支，均沒收。
    事  實
一、甲○○基於意圖為自己不法所有之概括犯意，連續於：(1)民國九十二年五月十二
    日十九時許，持其所有客觀上足以傷害人之生命、身體而具危險性之螺絲起子一
    支、扳手二支，在高雄市○鎮區○○路與和平路路口，以上開兇器竊取劉惠君所
    有之車牌號碼ＸＺ─○一九九號自小客車車牌二面，並將之懸掛在其所有而遭警
    查扣車牌之自小客車上使用（原懸掛ＹＡ－○○八五號車牌），嗣於同年六月四
    日上午十一時三十分許，為警在高雄市○○區○○路與青年路路口查獲，並扣得
    劉惠君所有停放於該處之上開車牌二面（業已發還劉惠君）及螺絲起子一支、板
    手二支；(2)九十二年五月十四日十七時許、同年月十八日十二時許，甲○○至由
    蔡銘城所經營位在高雄縣大寮鄉○○村○○路六○之二號之「原德企業股份有限
    公司」（下稱原德公司），徒手開啟該公司廁所之窗戶，而踰越該窗戶之安全設
    備爬進「原德公司」後（無故侵入住居罪部分，未據提起告訴），至該公司辦公
    室內，徒手打開辦公桌之抽屜，分別竊取得「原德公司」所有之現金新台幣（下
    同）各五萬餘元，合計約十萬餘元，嗣經「原德公司」裝設之監視器拍攝得甲○
    ○之影像，始為警循線查獲；(3)九十二年七月中旬之不詳時間，甲○○持其所有
    客觀上足以傷害人之生命、身體而具危險性之螺絲起子一支、扳手二支，至位於
    高雄縣鳳山市○○路之「高雄縣警察局車輛移置場」，踰越牆垣，翻入該車輛移
    置場內，以上開兇器竊取謝蔡連所有，因車禍而遭警查扣之車牌號碼ＺＫ－六五
    一一號自小客車車牌二面，並將之懸掛在其所有而遭警查扣車牌之上開自小客車
    上使用，嗣於九十三年四月二十三日二十二時三十分許，為警在高雄市○鎮區○
    ○街二二三巷內查獲，並扣得謝蔡連所有之上開車牌二面（業經謝蔡連領回）。
二、案經高雄市政府警察局移送臺灣高雄地方法院檢察署檢察官偵查起訴，暨經高雄
    縣政府警察局移送、高雄縣政府警察局林園分局報告該署檢察官聲請併案審理。
    理  由
一、右揭被告甲○○於前開時、地，持螺絲起子、扳手，竊取告訴人劉惠君所有之車
    牌號碼ＸＺ─○一九九號自小客車車牌二面；另亦持螺絲起子、扳手等兇器，翻
    越高雄縣警察局車輛移置場之圍牆，竊取告訴人謝蔡連所有之車牌號碼ＺＫ－六
    五一一號自小客車車牌二面；又分別自「原德公司」廁所之窗戶爬進公司辦公室
    後，徒手竊取得「原德公司」置放於抽屜內之現金共十萬餘元等情，業據被告於
    本院審理時，均坦承不諱，核與告訴人劉惠君、謝蔡連、「原德公司」代理人丙
    ○○於警詢中指訴有關機車車牌或現金失竊之情節，大致相符；另被告係以其所
    有之螺絲起子一支、扳手二支竊取告訴人劉惠君上開二面車牌之事實，有螺絲起
    子一支、扳手二支扣案可佐；而被告竊取「原德公司」辦公室內之現金十萬餘元
    等情，亦有監視攝影機側錄之翻拍照片十幀在卷可憑；此外，復有高雄市政府警
    察局前鎮分局車輛遺失證明單、贓物認領保管收據、高雄縣政府警察局贓物認領
    收據各一紙等附卷足參，足認被告上開自白應與事實相符，堪可採信。綜上所述
    ，本案事證明確，被告連續竊盜犯行，堪予認定。
二、按刑法第三百二十一條第一項第三款之攜帶兇器竊盜罪，係以行為人攜帶兇器竊
    盜為其加重條件，此所謂兇器，其種類並無限制，凡客觀上足對人之生命、身體
    、安全構成威脅，具有危險性之兇器均屬之（最高法院七十九年臺上字第五二五
    三號判例參照）。查被告二次竊盜犯行所持之螺絲起子一支、扳手二支，既均得
    以拆解車牌，足認其材質堅硬，依社會一般觀念均足以對人之生命、身體安全構
    成威脅，在客觀上顯然具有危險性，應屬兇器。又按刑法第三百二十一條第一項
    第二款規定將「門扇」、「牆垣」、「其他安全設備」並列，則所謂「門扇」專
    指門戶而言，應指分隔住宅或建築物內外之間之出入口大門。而所謂「其他安全
    設備」，指門扇牆垣以外，依社會通常觀念足認防盜之一切設備而言（最高法院
    二十五年上字第四一六八號判例要旨參照），如電網、門鎖及窗戶等是。而所謂
    「毀越」指毀損與踰越。故核被告就事實(1)部分之所為，係犯刑法第三百二十一
    條第一項第三款之攜帶兇器加重竊盜罪；被告就事實(2)部分之所為，係犯刑法第
    三百二十一條第一項第二款之踰越安全設備加重竊盜罪；被告就事實(3)部分之所
    為，係犯刑法第三百二十一條第一項第二、三款之攜帶兇器、踰越牆垣加重竊盜
    罪。被告先後多次竊盜犯行，時間緊接，所犯係構成要件相同之罪，顯係基於概
    括犯意為之，為連續犯，依刑法第五十六條規定，應論以情節最重之攜帶兇器、
    踰越牆垣加重竊盜罪，並加重其刑。又被告所犯事實(2)、(3)部分，雖未經檢察官
    提起公訴，然此部分與起訴並經本院論罪科刑部分，有連續犯之裁判上一罪關係
    ，為起訴效力所及，本院自得併予審理。
三、原審以被告罪證明確，因予論罪科刑，固非無見，惟原審未及就被告上開為起訴
    效力所及之犯行（即事實(2)、(3)部分）一併審理，尚有未洽，上訴人上訴意旨執
    此指摘原判決不當，為有理由，自應由本院將原判決撤銷改判。爰審酌被告上開
    竊取告訴人財物之手段，並造成告訴人財產上之損害，且被告竊取告訴人劉惠君
    所有之車牌為警查獲後，又再竊取告訴人謝蔡連所有之車牌，顯見其並無知錯悔
    改之意，惟念其前無前科紀錄，素行良好，有臺灣高等法院被告全國前案紀錄表
    一份可按，且犯後坦承犯行等一切情狀，量處如主文所示之刑，以資懲儆。
四、扣案之螺絲起子一支、扳手二支，為被告所有，係供犯罪所用之物，業據被告供
    承在卷，依刑法第三十八條第一項第二款規定，併予宣告沒收；至被告所有，用
    以竊取告訴人謝蔡連車牌所用之螺絲起子一支、扳手二支，並未扣案，為免將來
    執行之困難，爰不另為沒收之諭知，附此敘明。
據上論斷，應依刑事訴訟法第四百五十五條之一第三項、第三百六十九條第一項前段
、第三百六十四條、第二百九十九條第一項前段，刑法第五十六條、第三百二十一條
第一項第二款、第三款、第三十八條第一項第二款，判決如主文。
本案經檢察官乙○○到庭執行職務。
中      華      民      國    九十三    年      七      月     十二     日
                                  臺灣高雄地方法院刑事第二庭
                                      審判長法  官  莊崑山
                                            法  官  黃宣撫
          法  官  曾鴻文
不得上訴。
右正本證明與原本無異。
                                            書記官    王高山
中    華    民    國      九十三      年      七      月      十四      日
附錄本案論罪科刑法條：
中華民國刑法第三百二十一條第一項：
  犯竊盜罪而有左列情形之一者，處六月以上、五年以下有期徒刑：
    二  毀越門扇、牆垣或其他安全設備而犯之者。
    三  攜帶兇器而犯之者。
